【裁判字號】    89,訴,297
【裁判日期】    891114
【裁判案由】    毒品危害防制條例
【裁判全文】
臺灣士林地方法院刑事判決                          八十九年度訴字第二九七號
    公  訴  人  臺灣士林地方法院檢察署檢察官
    被      告  甲○○
右列被告因毒品危害防制條例案件，經檢察官提起公訴 (八十九年度偵字第三八三○
號），本院判決如左：
    主  文
甲○○連續轉讓第二級毒品，處有期徒刑柒月。
    事  實
一、甲○○（綽號小雯）自民國八十七年十月底某日起，迄八十七年十一月底某日止
    ，借住朋友乙○○、丙○○姐妹位於臺北市○○區○○街二○一巷二弄六號家中
    期間，基於概括之犯意，連續在前揭借住處所，轉讓第二級毒品安非他命予乙○○三至四次，轉讓予丙○○一次，供乙○○、丙○○施用。嗣乙○○、丙○○於
    本院八十八年度訴字第二五六號案件（以下簡稱前案）偵查、審理期間作證時，
    始供出上情。
二、案經臺灣士林地方法院檢察署檢察官自動檢舉偵查起訴。
    理  由
一、訊據被告甲○○固不否認於右揭期間，借住於乙○○、丙○○姐妹家中，然另辯
    稱：是乙○○、丙○○誣陷她，那段期間她男朋友黃安平被關，乙○○是她當時
    惟一的朋友，不可能有其他來源購買安非他命。惟查：右揭事實，迭據乙○○、
    丙○○於前案偵、審及本案審理時，均堅指如一，而被告甲○○於前案審理時亦
    供稱：「：：誰有拿出來就大家吸，沒有買賣」（見偵卷第八頁背面）（被告於
    本案訊問時辯稱該供詞係假設語氣，實際上伊並無安非他命云云），核與證人丙○○於前案警訊所供：沒有（販賣），均是相互無償提供（偵卷第十八頁），及
    乙○○於本院所證稱：他（指被告）住我們家的安非他命，有的是我的，有的是
    他的（本院八十九年十月三十一日訊問筆錄）等語相符。又被告於本院另次詢問
    時自承：伊施用安非他命的習慣一直持續至八十八年五月，黃安平出監後是用黃
    安平的（安非他命），黃安平入監期間有找一位朋友拿，是用自己的錢買，住乙○○家時在舞廳上班（本院八十九年十月三十一日訊問筆錄），足見其男朋友黃
  安平被關期間，被告確實另有管道，亦有足夠之收入購買安非他命，參以被告供
    稱乙○○、丙○○是她當時惟一的朋友，吃住都用她們家，甚且提供安非他命供
    被告施用，被告復明知乙○○、丙○○二人有施用安非他命習慣，則其自行取得
    安非他命在陳家施用時，無償轉讓予渠等二人，實屬合理之推斷，自以乙○○、
    丙○○所證為可採，被告所辯，應係畏罪卸責之詞，洵無足採。綜上，本件事證
    明確，被告犯行堪以認定，應依法論科。
二、核被告所為，係犯毒品危害防制條例第八條第二項之轉讓第二級毒品罪。其轉讓
    安非他命前後持有安非他命之低度行為，為轉讓之高度行為所吸收，不另論罪。
    其先後多次轉讓行為，時間緊接，犯意概括，犯罪構成要件相同，為連續犯，應
    依刑法第五十六條之規定論以一罪。爰審酌被告轉讓之次數、數量非多，及其所
    生危害、生活狀況、智識程度、犯罪後態度等一切情狀，量處如主文所示之刑。
    至扣案安非他命吸食器一組，因係於八十八年一月二十七日在臺北市○○區○○
    街二○一巷二弄六號乙○○住處所查獲，被告否認為其所有，復無任何事證足資
    認定被告曾持該吸食器供作轉讓毒品之器具，爰不於本案宣告沒收，附此敘明。
據上論斷，應依刑事訴訟法第二百九十九條第一項前段，毒品危害防制條例第八條第
二項，刑法第十一條前段、第五十六條，判決如主文。
本案經檢察官王壬貴到庭執行職務。
中    華    民    國      八十九      年      十一    月    十四      日
                                  臺灣士林地方法院刑事第三庭
                                      法  官
右正本證明與原本無異。
如不服本判決，應於判決送達後十日內，向本院提出上訴狀。
                                          書記官
中    華    民    國      八十        年              月              日
附錄本案論罪科刑法條全文
毒品危害防制條例第八條第二項：
  轉讓第二級毒品者，處六月以上五年以下有期徒刑，得併科新臺幣七十萬元以下罰
  金。


司法院資訊處製作；財團法人民間司法改革基金會備份。
